臺灣板橋地方法院刑事判決　　　　　　 100年度易字第2617號
公　訴　人　臺灣板橋地方法院檢察署檢察官
被　　　告　鄭仁豪
上列被告因竊盜案件，經檢察官提起公訴（100 年度偵緝字第14
32號），本院判決如下：
    主    文
鄭仁豪犯踰越牆垣竊盜罪，處有期徒刑肆月，如易科罰金，以新
臺幣壹仟元折算壹日；又犯踰越牆垣竊盜罪，處有期徒刑陸月，
如易科罰金，以新臺幣壹仟元折算壹日。應執行有期徒刑捌月，
如易科罰金，以新臺幣壹仟元折算壹日。
    事    實
一、鄭仁豪因缺錢花用，竟先後意圖為自己不法之所有，分別為
    下列竊盜犯行：
（一）於民國99年11月10日上午7 時許，前往位在新北市中和區
      （即臺北縣中和市，於99年12月25日改制更名）南山路4
      巷11號之中和國民小學（下稱中和國小）校長宿舍（已無
      人居住在內）旁防火巷，以翻越圍牆方式入內後，徒手拆
      卸竊取中和國小所管領校長宿舍內之小鐵門1 片得逞，並
      旋將前揭竊得之小鐵門攜至新北市三重區某跳蚤市場變賣
      得款花用。
（二）於100 年2 月23日下午1 時許，復前往上開中和國小校長
      宿舍旁防火巷，以翻越圍牆方式入內後，徒手拆卸竊取中
      和國小所管領校長宿舍之白鐵大門1 片得逞，並在現場附
      近地上撿拾床單、繩索用以包裹前揭白鐵大門，欲將竊得
      之前揭白鐵大門搬越圍牆之際，適為張伸光發覺有異報警
      處理，而為警於同日下午1 時25分許到場逮獲鄭仁豪，同
      時扣得前揭白鐵大門（業經中和國小技工吳昕昭領回）。
      嗣鄭仁豪即於有偵查犯罪職權之機關或人員知悉其涉嫌為
      99年11月10日踰越牆垣竊盜犯行前，主動向警員自首前次
      犯行並接受裁判。
二、案經鄭仁豪自首（僅99年11月10日踰越牆垣竊盜部分）暨中
    和國小訴由新北市政府警察局中和第一分局移請臺灣板橋地
    方法院檢察署檢察官偵查後提起公訴。
    理    由
一、本案以下認定事實所引用之證據，檢察官、被告鄭仁豪均未
    就證據能力表示異議，而各該證據依刑事訴訟法規定，經核
    亦皆無不具證據能力之情事，故本院認均得作為認定被告有
    罪之依據，合先敘明。
二、上揭犯罪事實，業據被告鄭仁豪於警詢、檢察官訊問及本院
    審理時均坦承不諱，核與證人張伸光於警詢時；證人吳昕昭
    於警詢及本院訊問時；證人即告訴人中和國小代理人曾美月
    於檢察官及本院訊問時所為之證述均相合，並有搜索扣押筆
    錄暨扣押物品目錄表1 份、贓物認領保管單1 紙及現場照片
    共7 張附卷可稽，足以佐證被告自白與事實相符，堪以採信
    。本案事證明確，被告前揭犯行均洵堪認定，應依法論科。
三、論罪科刑：
（一）按被告鄭仁豪為前揭犯罪事實欄一、（一）之踰越牆垣竊
      盜行為後，刑法第321 條第1 項業經立法院修正通過，並
      由總統於100 年1 月26日公布，而於同年月28日起施行，
      修正後該條文之法定刑部分，即由修正前規定之「6 月以
      上、5 年以下有期徒刑」，提高為「6 月以上、5 年以下
      有期徒刑，得併科10萬元以下罰金」，是經比較新舊法之
      結果，修正後之規定顯未較有利於被告，故依刑法第2 條
      第1 項前段之規定，本案此部分自應適用被告行為時即修
      正前刑法第321 條第1 項之規定。
（二）核被告就前揭犯罪事實欄一、（一）所為，係犯修正前刑
      法第321 條第1 項第2 款之踰越牆垣竊盜罪；就前揭犯罪
      事實欄一、（二）所為，係犯刑法第321 條第1 項第2 款
      之踰越牆垣竊盜罪。查證人曾美月於本院訊問時，證稱：
      不清楚99年11月10日是何人進入校長宿舍竊取鐵門，我們
      是有報案，但沒有監視器畫面可以提供等語；證人吳昕昭
      於本院訊問時，則證稱：99年11月10日中和國小報案時，
      不知道是何人竊取白鐵門，至100 年2 月23日查獲被告後
      ，也沒有辦法確定先前竊案是否係被告所為等語，是依卷
      附100 年2 月23日被告警詢筆錄及其餘證據資料顯示，被
      告在警詢坦承其於99年11月10日亦有踰越牆垣竊盜犯行以
      前，警方實無任何得憑以懷疑被告涉犯前次踰越牆垣竊盜
      罪嫌之確實依據，堪認被告係於有偵查犯罪權限之機關、
      人員無相當證據足以懷疑其涉有99年11月10日踰越牆垣竊
      盜犯行前，即向警員自首前次犯行進而接受裁判無訛，故
      就此部分爰依刑法第62條前段規定減輕其刑（至被告於10
      0 年2 月23日所為踰越牆垣竊盜犯行，係經證人張伸光報
      警後當場逮獲者，故就當次踰越牆垣竊盜犯行部分，顯不
      該當刑法規定之自首要件，附此敘明）。又被告所為前揭
      2 次踰越牆垣竊盜犯行，於時間上相隔甚久而可明白區辨
      ，足認其犯意各別，應予分論併罰。爰審酌被告智識程度
      及刑案前科紀錄之素行狀況，有個人戶籍資料查詢結果及
      臺灣高等法院被告前案紀錄表在卷可參，兼衡其各犯罪動
      機、手段、竊取財物價值及所生危害程度，暨於犯後尚知
      坦認所為等一切情狀，分別量處如主文所示之刑，並定其
      應執行之刑，及均諭知如易科罰金之折算標準，以資懲儆
      。
四、至公訴意旨雖認被告鄭仁豪於99年11月10日上午7 時許，在
    中和國小校長宿舍內，尚徒手竊取電線1 批等情，惟按犯罪
    事實應依證據認定之，無證據不得認定其犯罪事實，刑事訴
    訟法第154 條第2 項定有明文，另按事實之認定，應憑證據
    ，如未能發現相當證據，或證據不足以證明，自不能以推測
    或擬制之方法，為裁判基礎；且認定犯罪事實，所憑之證據
    ，無論直接或間接證據，其為訴訟上之證明，須於通常一般
    之人均不致有所懷疑，而得確信其為真實之程度者，始得據
    之為有罪之認定，倘其證明尚未達到此一程度，而有合理性
    懷疑之存在時，即無從為有罪之認定，分別有最高法院40年
    台上字第86號、76年台上字第4986號判例可資參酌。訊據被
    告堅決否認於前揭時地尚竊取電線1 批之犯行，辯稱：11月
    這次我真的沒有偷電線，只是在搬運小鐵門的過程中有看到
    電線，後來搬完小鐵門，再進去就沒有看到電線，還看到一
    群人開車貨車離開等語。查被告於100 年2 月23日警詢時，
    僅供稱：我在99年11月10日也是竊取白鐵門1 片，將被害人
    所指稱之失竊電線留現場，先將白鐵門偷走，回來時電線就
    不見了等語，嗣其於同日檢察官訊問時，亦陳稱：99年11月
    拿走1 個小的白鐵門，我沒有拿電線等語，其均未自白當次
    確有同時竊取電線之情，另證人曾美月、吳昕昭於本院訊問
    時，復一致證稱中和國小校長宿舍於相近時點，曾多次遭不
    明人士竊取電線且尚未經警破案，而經遍查卷內積極證據資
    料，並未見檢察官提出證據證明該電線1 批確同係被告所竊
    取者，是依無罪推定及罪疑唯輕原則，應認被告此部分所辯
    尚非無稽而應堪採信，故就檢察官所指此部分犯罪事實本應
    為被告無罪之諭知，然公訴意旨認此部分應與前開本院認定
    被告有罪部分，具有單純一罪關係，故爰不另為無罪之諭知
    ，末此敘明。
據上論斷，應依刑事訴訟法第284 條之1 、第299 條第1 項前段
，刑法第2 條第1 項前段、第321 條第1 項第2 款、第62條前段
、第41條第1 項前段、第8 項、第51條第5 款，修正前刑法第32
1 條第1 項第2 款，判決如主文。
本案經檢察官王家春到庭執行職務。
中    華    民    國   100    年    9     月    9     日
                  刑事第八庭  法  官  張 兆 光
上列正本證明與原本無異。
如不服本判決，應於判決送達後10日內敘明上訴理由，向本院提
出上訴狀 (應附繕本) ，上訴於臺灣高等法院。其未敘述上訴理
由者，應於上訴期間屆滿後20日內向本院補提理由書「切勿逕送
上級法院」。
                              書記官  曹 秋 冬
中    華    民    國   100    年    9     月    9     日
附錄本案論罪科刑法條：
修正前刑法第321 條第1 項
犯竊盜罪而有左列情形之一者，處6 月以上、5 年以下有期徒刑
：
一、於夜間侵入住宅或有人居住之建築物、船艦或隱匿其內而犯
    之者。
二、毀越門扇、牆垣或其他安全設備而犯之者。
三、攜帶兇器而犯之者。
四、結夥三人以上而犯之者。
五、乘火災、水災或其他災害之際而犯之者。
六、在車站或埠頭而犯之者。
刑法第321 條第1 項
犯竊盜罪而有下列情形之一者，處6 月以上、5 年以下有期徒刑
，得併科新臺幣10萬元以下罰金：
一、侵入住宅或有人居住之建築物、船艦或隱匿其內而犯之者。
二、毀越門扇、牆垣或其他安全設備而犯之者。
三、攜帶兇器而犯之者。
四、結夥三人以上而犯之者。
五、乘火災、水災或其他災害之際而犯之者。
六、在車站、埠頭、航空站或其他供水、陸、空公眾運輸之舟、
    車、航空機內而犯之者。